【裁判字號】    89,訴,534
【裁判日期】    890919
【裁判案由】    偽造文書等
【裁判全文】
臺灣桃園地方法院刑事判決                          八十九年度訴字第五三四號
    公  訴  人  臺灣桃園地方法院檢察署檢察官
    被      告  甲○○
右列被告因偽造文書等案件，經檢察官提起公訴（八十九年度偵字第三七五九號），
本院判決如左：
    主      文
甲○○共同連續行使偽造私文書，足以生損害於他人，累犯，處有期徒刑肆月。偽造
之卡號5424.1081.4606.3364、5456.0600.8006.6410、4673.0450.3938.5011、
4408.9310.0064.3409、4656.1428.0061.5568、4217.6421.1204.8680號信用卡，如
附表一所示編號一、二、三、四各次消費之各簽帳單上所偽簽之「陳明耀」之署押共
拾貳枚，均沒收。
    事      實
一、甲○○於民國八十一年間因煙毒、麻藥等案件，分別經法院判處有期徒刑三年六
    月、十一月十四日確定，於八十六年四月十二日假釋期滿執行完畢，猶不知悔改
    ，於八十八年七月十三日，在台北市中和市廟口前，向綽號「PETER」之真實姓
    名年籍均不詳之成年男子，以新台幣（下同）十三萬元之代價，購得偽造之香港
    恒生銀行發行之卡號為5424.1081.4606.3364（實際係CITIBANK N.A.所發行之
    MASTER卡，持卡人為外國人）、5456.0600.8006.6410號（實際係STATE
    DEPARTMENT FEDERAL CREDIT UNION所發行之MASTER卡，持卡人為外國人）信用
    卡，及偽造之大眾商業銀行發卡之卡號為4673.0450.3938.5011號（實際係First
    USA Bank, N.A.所發行之VISA卡，真正持卡人為外國人）信用卡，及偽造之「華
    南商業銀行」發卡之卡號為4408.9310.0064.3409號（真正發卡行為Bank of
    American, N.A. (USA)所發行之VISA卡，持卡人為外國人）信用卡，及高雄中小
    企業銀行發行之卡號4656.1428.0061.5568號（真正發卡行為First Federal
    Savings & Loan Association of Charleston所發行之VISA卡，持卡人為外國人
    ）、4217.6421.1204.8680號（真正發卡行為Bank of American, National
    Association，所發行之VISA卡，持卡人為外國人）信用卡共六張。甲○○取得
    該六張偽造之信用卡即在上開偽造之大眾商業銀行、華南商業銀行、高雄中小企
    業銀行發行之信用卡後背偽簽「陳明耀」署押（其餘二張偽造信用卡之背面原即
    簽有有「李貿雷」、「陳長成」署押）。甲○○並當場交付「PETER」三萬元價
    金，其餘不足部分，甲○○則與「PETER」協議由甲○○持上述偽卡至各特約商
    店內刷卡購買行動電話以為抵充。甲○○即與「PETER」基於共同犯意之聯絡，
    於八十七年七月十三日如附表一編號一至四所示之時間至持上開偽簽有「陳明耀
    」署押之偽造信用卡，向如附表一編號一至四所示之各特約商店，冒稱為該偽造
    信用卡之真正持卡人，欲刷卡消費，使不知情之店員均陷於錯誤，以為甲○○所
    持者為真正之信用卡且為真正之持卡人，而同意其刷卡消費，並交付各項物品予
    甲○○，甲○○並於各次消費在各特約商店之簽帳單上偽簽「陳明耀」之署押各
    一次（簽帳單含持卡人存根聯、特約商店存根聯、發卡銀行存根聯，經複寫後各
    有三枚），足以生損害於各特約商店、發卡銀行及真正之持卡人，而以此方式詐
    取如附表所示之行動電話五支，甲○○並將該行動電話五支交付予「PETER」男
    子，「PETER」亦同意以該五支行動電話抵充甲○○所積欠之購買偽造信用卡之
    其餘價金；嗣甲○○又單獨起意，基於同一概括犯意，於如附表一編號五所示之
    時間、地點，再持如附表一編號五所示之偽造信用卡欲刷卡購買服飾，惟於讀卡
    時因未取得授權，而未得逞。於同年七月十六日下午十時許，在台北市中山區○
    ○○路與松江路口，經警盤查而在其身上查得上述偽造之信用卡六張，始查知上
    情。
二，案經台北市政府警察局萬華分局報請臺灣桃園地方法院檢察署檢察官偵查起訴。
    理      由
一、訊據被告甲○○對右揭事實坦承不諱，核與特約商店之負責人或店員許博堯、蔡
    佩君、余東遠於警訊中所陳情節相符，復有財團法人聯合信用卡中心助理專員李
    達榮於偵查中所提之交易記錄一份、萬事達卡國際組織台北辦事處八大台公字第
    ０一一號、ＶＩＳＡ國際組織台灣分公司八十九年七月十三日公函一份、上海商
    業儲蓄銀行八十九年八月十日上銀收字第二二二號函、財團法人聯合信用卡中心
    八十九年七月十五日八九聯卡會服字第二二五號函各一份為證，認被告自白與事
    實相符，本案事證已臻明確，被告犯行，洵堪認定。
二、按信用卡本身即屬私文書之一種，且信用卡背面之簽名，有表彰持卡人身分及於
    消費時供核對確認之用，是該背面之簽名為信用卡必備之記載事項，自不得使用
    空白無持卡人簽名之信用卡，是在信用卡背面偽造署押，自屬偽造信用卡；另於
    持信用卡刷卡消費時，在簽帳單上簽署姓名，除表示已收受特約商店所交付之交
    易標的物或消費標的，並確認該筆消費之憑證，具有表示法律上權利義務關係之
    證明，故簽帳單性質上除與收據相同外，並且為信用卡發卡銀行依據此向簽帳人
    收款之憑證，此亦屬私文書，故被告於如附表一編號一、二、三、四所示，持偽
    造信用卡冒用他人名義於消費簽帳單上偽簽他人署押持卡刷用詐取財物之行為，
    核其所為係犯刑法第二百十六條、第二百十條之行使偽造私文書罪、第三百三十
    九條第一項詐欺取財罪；又如附表一編號五所示持偽造信用卡欲刷卡消費未獲授
    權而未得逞之行為，係犯刑法第二百十六條、第二百十條之行使偽造私文書罪、
    第三百三十九條第三項、第一項詐欺取財未遂罪；其於信用卡背面及簽帳單上偽
    造署押係偽造私文書之階段行為，及被告偽造信用卡、簽帳單私文書後復持以行
    使，偽造之低度行為亦為偽造之高度行使行為所吸收，均不另論罪；又被告與綽
    號「PETER」之成年男子間有犯意聯絡及行為分擔，為共同正犯；又被告先後多
    次行使偽造私文書及詐欺既遂、未遂犯行，均時間緊接，方法相同，觸犯又係構
    成要件相同之罪名，顯係基於概括犯意為之，均為連續犯，應各以一罪論（其中
    所犯詐欺既遂、未遂罪應論以一詐欺既遂罪），並均依法加重其刑，被告所犯上
    開二罪間，有方法結果之牽連關係，應從一重論以行使偽造私文書罪。又公訴意
    旨另以如附表二編號一至四所示之各次持偽卡消費行為亦為被告所為，訊據被告
    自警訊始及偵審中則均一再否如附表二所示之四次刷卡消費為其所為，且遍查全
    卷並無任何證據足資證明被告有該四消費行為，而被告自被查獲時之歷次訊問中
    ，就情節較重之如附表一所示之各次犯行均坦承不諱，若如附表二之消費亦為被
    告所為，衡情被告並無否認之必要，而被告所持偽卡係不法價購而來，則該偽卡
    之資料非無可能已經燒錄製成多張偽卡，如附表二所示之犯行即為其他亦持相同
    資料之偽卡者所為，非無可能，是被告所辯如附表二所示之犯行非伊所為一節，
    尚可採信，被告被訴此部分之犯罪不能證明，本應諭知被告無罪，惟因公訴人認
    此部分與前開起訴論罪部分有連續犯裁判上一罪關係，故不另為無罪之諭知。又
    被告於八十一年間因煙毒、麻藥等案件，分別經法院判處有期徒刑三年六月、十
    一月十四日確定，於八十六年四月十二日假釋期滿執行完畢，有臺灣桃園地方法
    院檢察署刑案資料查註紀錄表一份附卷可稽，茲於有期徒刑執行完畢之五年內再
    犯有期徒刑之本罪，為累犯，應依法加重其刑，並遞加之。爰審被告品行、因一
    己貪念購買偽卡消費危害社會經濟秩序、犯罪之目的、手段、使用之情形暨所生
    之危害、及犯罪均坦承犯意頗有悔改之意態度尚佳等一切情狀，量處如主文所示
    之刑。
三、扣案被告所有之卡號5424.1081.4606.3364、5456.0600.8006.6410、
    4673.0450.3938.5011、4408.9310.0064.3409、4656.1428.0061.5568、
    4217.6421.1204.8680 偽造信用卡，均為被告所有且供犯前罪所用之物，應依刑
    法第三十八條第一項第二款規定宣告沒收之。另被告於如附表一所示編號一、
    二、三、四各次消費於各簽帳單上所偽簽之「陳明耀」署押共十二枚（簽帳單含
    持卡人存根聯、特約商店存根聯、發卡銀行存根聯，每次消費偽簽一次，經複寫
    後各有三枚，四次共十二枚），為偽造之署押，應依刑法第二百十九條規定宣告
    沒收。
據上論斷，應依刑事訴訟法第二百九十九條第一項前段，刑法第二十八條、第五十六
條、第二百十六條、第二百十條、第三百三十九條第一項、第三項、第五十五條、第
四十七條、第三十八條第一項第二款、第二百十九條，罰金罰鍰提高標準條例第一條
前段，判決如主文。
本案經檢察官張春暉到庭執行職務。
中      華      民      國      八十九    年    九      月    十九    日
                                臺灣桃園地方法院刑事第四庭
                                      法  官  孫惠琳
右正本證明與原本無異。
如不服本判決，應於判決送達後十日內向本院提出上訴狀( 應附繕本 )，上訴於
臺灣高等法院。
                                    書記官   李金蓮
中        華        民        國   八十九   年   九   月    十九    日
附論罪科刑依據之法條：
刑法第二百十六條
行使第二百十條至第二百十五條之文書者，依偽造、變造文書或登載不實事項或使登
載不實事項之規定處斷。
刑法第二百十條
偽造、變造私文書，足以生損害於公眾或他人者，處五年以下有期徒刑。
刑法第三百三十九條：
意圖為自己或第三人不法之所有，以詐術使人將本人或第三人之物交付者，處五年以
下有期徒刑、拘役或科或併科一千元（已提高十倍為一萬元）以下罰金。
以前項方法得財產上不法之利益或使第三人得之者，亦同。
前二項之未遂犯罰之。


司法院資訊處製作；財團法人民間司法改革基金會備份。
